# 请教陈版，合并日资产增值的处理

提问人：lovelyandy 时间：2013-12-10 11:32:56
非同一控制下，A并购了B，B下面有全资子公司C。 B账面上只有对C的长期股权投资 1000 万，一直按原始成本入账。经评估公司评估后C的净资产有 7000 万（资产有现金、往来款、固定资产等），相当于B对C的长期股权投资评估增值了 6000 万。 我想问，评估增值的部分在A合并层面怎么处理？

回答人：chenyiwei
C是B的全资子公司，A通过对B的合并，也间接取得了对C的业务和资产、负债的控制权，因此C公司的各项资产和负债应按照以购买日公允价值为基础持续计算的金额纳入A公司的合并报表，也就是把这部分评估增值分摊到C公司的各项资产和负债中，当然也不排除对C公司确认商誉的可能性。